臺灣桃園地方法院刑事判決　　　　　　　 96年度訴字第394號
公　訴　人　臺灣桃園地方法院檢察署檢察官
被　　　告　丁○○
　　　　　　　　　　（現因另案於臺東監獄東成分監執行中）
選任辯護人　羅瑞洋律師
上列被告因毒品危害防制條例等案件，經檢察官提起公訴（95年
度偵字第16339 號），本院判決如下：
    主  文
丁○○行使偽造私文書，足以生損害於公眾及他人，處有期徒刑
伍月，未扣案之「汽（機）車駕駛人異動登記書」上偽造之「丙○○」署名壹枚（含指印壹枚）、扣案之「丙○○」普通重型機
車駕駛執照壹張，均沒收。又持有第一級毒品，處有期徒刑壹年
，扣案之第一級毒品海洛因壹包（淨重參拾陸點貳伍公克，包裝
重壹點伍捌公克）沒收銷燬之。應執行有期徒刑壹年參月，未扣
案之「汽（機）車駕駛人異動登記書」上偽造之「丙○○」署名
壹枚（含指印壹枚）、扣案之「丙○○」普通重型機車駕駛執照
壹張，均沒收，扣案之第一級毒品海洛因壹包（淨重參拾陸點貳
伍公克，包裝重壹點伍捌公克）沒收銷燬之。
    事  實
一、丁○○前於民國87年間，因賭博案件，經本院於88年6 月21
    日，以88年度易字第735 號判處有期徒刑1 年2 月，後經上
    訴臺灣高等法院於89年1 月18日以88年度上易字第3834號判
    決，撤銷原判決，改判處有期徒刑1 年，於89年2 月12日確
    定，並於95年7 月12日入監執行，現仍在執行中（尚不構成
    累犯）。詎其猶不知惕勵，因上開賭博案件未到案執行而遭
    通緝，為逃避查緝，竟基於行使偽造私文書、使公務員登載
    不實文書之犯意，於93年1 月11日，至設於桃園縣桃園市○○路416 號之交通部公路總局新竹區監理所桃園監理站（下
    稱桃園監理站），以偽造「丙○○」署名1 枚（含指印1 枚
    ）、貼用丁○○所有之相片之方式，偽造「汽（機）車駕駛
    人異動登記書」後，向桃園監理站偽以其兄「丙○○」之名
    義提出遺失補發普通重型機車駕駛執照（公訴意旨誤植為普
    通小型車駕駛執照）之申請以為行使，明知為不實之事項，
    而使承辦公務員將此不實之事項，登載於職務上所掌之公文
    書，並於當日核發「丙○○」普通重型機車駕駛執照（男、
    民國○○年○○月○○日生、身分證統一編號：Ｚ000000000）1 張
    （屬使公務員登載不實之文書，下稱系爭駕駛執照），足以
    生損害於丙○○本人及公路監理機關對管理駕駛執照之正確
    性。
二、丁○○明知海洛因係毒品危害防制條例第2 條第2 項第1 款
    所規定之第一級毒品，不得非法持有，竟為供己施用，而基
    於持有第一級毒品之犯意，於95年7 月11日下午某時，在台
    北市○○路「聯華飯店」，以新台幣5 萬元之代價，自真實
    姓名、年籍均不詳，綽號「阿明」成年男子處，購入取得第
    一級毒品海洛因1 包（淨重36．25公克，空包裝重1 ．58公
    克）後，即非法持有之。嗣於95年7 月11日晚間10時30分許
    ，在桃園縣桃園市○○路與博愛路口為警查獲，並當場扣得
    上開第一級毒品海洛因1 包、系爭駕駛執照1 張，及與本件
    犯罪無涉之千元假鈔籌碼760 萬、撲克牌38張、籌碼紅色9
    個、籌碼黃色4 個、籌碼（100）15 個、籌碼（500）19 個
    及籌碼（1000）2 個等物（其所涉賭博罪部分另經檢察官為
    不起訴處分在案）。
三、案經桃園縣政府警察局桃園分局報告臺灣桃園地方法院檢察
    署檢察官偵查起訴。
    理  由
一、按傳聞法則之重要理論依據，在於傳聞證據未經當事人之反
    對詰問予以核實，乃予排斥，惟若當事人已放棄對原供述人
    之反對詰問權，於法院審判時表明同意該等傳聞證據可作為
    證據，基於證據資料愈豐富，愈有助於真實發現之理念，並
    貫徹刑事訴訟法修法加重當事人進行主義之精神，確認當事
    人對於證據能力有處分權之制度，傳聞證據經當事人同意作
    為證據，法院認為適當者，亦得為證據。另當事人於調查證
    據時，對於傳聞證據表示「沒有意見」、「不用再傳喚詰問
    」，而未於言詞辯論終結前聲明異議，應視為已有將該等傳
    聞證據採為證據之同意，此刑事訴訟法第159 條之5 定有明
    文。本案被告、辯護人於本院準備程序中已表示對卷內人證
    、書證、物證之證據能力均無意見，本院審理時，被告、辯
    護人對於被告以外之人於審判外之陳述之證據能力並未表示
    意見，迄本院辯論終結前，被告亦未爭執本案證據之證據能
    力，依刑事訴訟法第159 條之5 第2 項之規定，應視為被告
    已同意本案相關之傳聞證據均可作為證據，本院斟酌本案卷
    內之證據並非非法取得，亦無證明力明顯過低之情形，且經
    本院於審判期日依法進行證據之調查、辯論，被告於訴訟上
    之程序權，已受保障，前揭各該證據，均得採為證據，先予
    敘明。
二、訊據被告丁○○對於上揭事實坦白承認，並經證人即查獲本
    案之警員乙○○、范承祥分別於本院審理中就查獲本案之過
    程結證甚詳在卷（見本院96年4 月30日、同年6 月4 日審判
    筆錄），且由證人即查獲當時之在場人甲○○於偵查、本院
    審理中就案發當時被告如何為警查獲等情證述在卷（見偵查
    卷第50頁、本院96年4 月30日審判筆錄），復有桃園縣政府
    警察局指紋鑑驗報告書、內政部警政署刑事警察局鑑驗書及
    上開汽（機）車駕駛人異動登記書影本各1 份附卷可稽，及
    上開系爭駕駛執照1 張、第一級毒品海洛因1 包（淨重36．
    25公克，空包裝重1 ．58公克）扣案足資佐證。而扣案之白
    粉1 包送請法務部調查局鑑定，送驗白粉含有第一級毒品海
    洛因成分無訛，有該局95年8 月11日調科壹第000000000 號
    鑑定通知書1 紙附卷足參（附於偵查卷第55頁）。又被告偽
    造上開私文書以行使，並使公務員登載不實，足以生損害於
    丙○○本人、公路監理機關對管理駕駛執照之正確性，自足
    以生損害於公眾及他人。綜上，本件事證明確，被告上揭犯
    行足可認定，應依法論科。
三、按被告丁○○為行使偽造私文書等行為後，刑法及刑法施行
    法部分條文業於94年2 月2 日經修正公布，95年7 月1 日起
    施行，其中第56條關於連續犯之規定已刪除，並修正第2 條
    、第28條、第33條、第38條、第41條、第42條、第55條及第
    74條等規定。按行為後法律有變更者，適用行為時之法律，
    但行為後之法律有利於行為人者，適用最有利於行為人之法
    律，修正後刑法第2 條第1 項定有明文。此條規定係規範行
    為後法律變更所生新舊法律比較適用之準據法，本身尚無新
    舊法比較之問題，於新法施行後，應一律適用新法第2 條第
    1 項之規定，為「從舊從輕」之比較，先予敘明。茲就本案
    涉及法律變更之部分，比較如下：
（一）本件被告為行使偽造私文書等行為後法律有變更，關於刑
      法第214 條之使公務員登載不實罪之法定罰金刑部分，由
      原定貨幣單位銀元五百元以下罰金，並依罰金罰鍰提高標
      準條例第1 條前段規定提高為十倍（提高後折算為新台幣
      一萬五千元以下罰金），經依修正後刑法施行法第1 條之
      1 第1 項、第2 項前段規定，修正為貨幣單位為新台幣，
      並就所定數額提高為三十倍，亦即修正為新台幣一萬五千
      元以下罰金；而法定罰金刑最低度部分，由修正前刑法第
      33條第5 款規定為銀元一元以上，依罰金罰鍰提高標準條
      例第1 條前段提高為十倍（提高後折算為新台幣三十元）
      ，修正後刑法第33條第5 款則修正為新台幣一千元以上，
      以百元計算，是關於修正之罰金刑最高度部分，行為時法
      與裁判時法輕重相同，行為時法並無不利於被告情形，而
      就修正之罰金刑最低度部分，行為時法較有利於被告。
（二）原刑法第55條牽連犯之規定，業經刪除，是於刑法修正施
      行後，已無犯一罪而其方法或結果之行為犯他罪名者，從
      一重處斷之規定，故被告之數犯罪行為，即行使偽造私文
      書、使公務員登載不實之行為，須依數罪分論併罰，修正
      後刑法刪除牽連犯規定，已影響行為人刑罰之法律效果，
      自屬法律有變更，依新法第2 條第1 項規定，比較新、舊
      法結果，因新法修正刪除牽連犯規定後，則被告行使偽造
      私文書、使公務員登載不實二罪，應分論併罰，核與修正
      前僅從一重之行使偽造私文書罪處斷，修正後之刑法仍顯
      然不利於被告。
（三）關於定應執行刑規定部分：依刑法第51條定應執行刑時，
      裁判確定前犯數罪，或其中1 罪在新法施行前者，均應為
      新舊法比較，最高法院民國95年5 月23日第8 次刑事庭會
      議著有決議可資參照。而修正前刑法第51條第5 款規定：
      「數罪併罰，分別宣告其罪之刑，依左列各款定其應執行
      者：五、宣告多數有期徒刑者，於各刑中之最長期以上，
      各刑合併之刑期以下，定其刑期。但不得逾二十年。」，
      修正後則規定：「宣告多數有期徒刑者，於各刑中之最長
      期以上，各刑合併之刑期以下，定其刑期。但不得逾三十
      年。」。
（四）綜上所述，本件經比較結果，關於罰金之最低度、牽連犯
      及定應執行刑規定部分，均以被告行為時刑法之規定較有
      利於被告，是就被告本件所為行使偽造私文書等行為，應
      依修正後刑法第2 條第1 項前段之規定，適用被告行為時
      即修正前刑法相關規定。
（五）又刑法第38條沒收之規定亦於94年2 月2 日修正公布，並
      於95年7 月1 日施行，按從刑附屬主刑，除法律有特別規
      定外，依主刑所適用之法律（最高法院95年第8 次刑庭會
      議決議參照），查沒收為從刑之一種，本件被告所為行使
      偽造私文書等行為，依修正後刑法第2 條第1 項之規定就
      主刑比較結果，應適用行為時（即修正前）之法律，已如
      前述，依從刑附屬於主刑之原則，自不得就新舊法予以割
      裂適用，應一律適用行為時之法律，附此敘明。
四、論罪科刑：
（一）核被告丁○○就冒用其兄「丙○○」之名義，申請遺失補
      發系爭駕駛執照之所為，係犯行為時刑法第216 條、第21
      0 條之行使偽造私文書罪，及同法第214 條使公務員登載
      不實罪；又其持有上開第一級毒品海洛因1 包之所為，則
      係犯毒品危害防制條例第11條第1 項之持有第一級毒品罪
      。
（二）被告偽造署名（含指印）係偽造私文書之部分行為，不另
      論罪。其偽造私文書之低度行為，為行使偽造私文書之高
      度行為所吸收，亦不另論罪。
（三）被告所犯前開行使偽造私文書、使公務員登載不實罪間，
      有方法、目的之牽連關係，應依修正前刑法第55條規定，
      從一重之行使偽造私文書罪處斷。
（四）再被告所犯上開行使偽造私文書、持有第一級毒品二罪間
      ，犯意各別，罪名不同，應分論併罰。
（五）查毒品危害防制條例第11條第4 項規定：「持有毒品達一
      定數量者，加重其刑至二分之一，其標準由行政院定之」
      ，行政院據該規定於93年1 月7 日公告持有第一級毒品達
      淨重5 公克以上者，加重其刑至二分之一，而本件被告所
      有之上開第一級毒品海洛因1 包，其重量已達淨重5 公克
      以上，詳如前述，是應依上開規定加重被告之刑。
（六）爰審酌被告犯罪之動機、目的、手段、所生危害，持有第
      一級毒品數量及其素行，惟念其犯後為前開自白，態度尚
      佳等一切情狀，分別量處如主文所示之刑，並依修正前刑
      法第51條第5 款之規定，定其應執行之刑，以示懲儆。
五、前述扣案之海洛因1 包（淨重36．25公克，空包裝重1 ．58
    公克），係屬毒品，應依毒品危害防制條例第18條第1 項前
    段規定，不問屬於犯人與否，宣告沒收並銷燬之。至因取樣
    鑑定而滅失不存在之第一級毒品，自無再予以宣告沒收並銷
    燬之必要。又被告於上開未扣案之「汽（機）車駕駛人異動
    登記書」上偽造之「丙○○」署名1 枚（含指印1 枚），係
    屬偽造之署名，應依修正前刑法第219 條之規定宣告沒收；
    扣案之系爭駕駛執照1 張係被告所有，供其犯本件行使偽造
    私文書等罪所得之物，業據被告供承在卷，應依修正前刑法
    第38條第1 項第3 款之規定，宣告沒收之。另上開「汽（機
    ）車駕駛人異動登記書」，已於申請時交付予桃園監理站以
    為行使，已非屬被告所有，不得宣告沒收。
六、公訴意旨雖另謂：被告丁○○於95年7 月11日晚間10時30分
    ，行經桃園縣桃園市○○路與博愛路口時為警查獲，其為逃
    避查緝，竟持用系爭駕駛執照向警員出示，足生損害於丙○○、公路監理機關對於駕照製發管理之正確性，因認被告此
    部分另涉犯刑法第216 條、第214 條之行使使公務員登載不
    實文書罪嫌云云。然被告於本院審理中堅決否認有此部分行
    使使公務員登載不實文書犯行，辯稱：伊於上開時、地為警
    查獲後，並沒有主動出示系爭駕駛執照，警員亦未要求伊出
    示證件，就直接對伊搜身，而在伊皮包內搜到系爭駕駛執照
    ，但當場沒有問伊系爭駕駛執照是否係伊所有，回到警察局
    後，警員才問伊證件是否係伊的，伊說是，又問伊證件上的
    照片是否為伊的，伊也說是，然警員問伊是否係丙○○本人
    時，伊就說不是，並說伊係丁○○，而就將真實姓名年籍資
    料寫給警察等語。而公訴意旨認被告涉有上揭行使使公務員
    登載不實文書犯行，無非係以被告於警詢、偵查中自白，及
    扣案之系爭駕駛執照等為據。經查，被告固前於警詢中供稱
    ：警方在現場盤查伊時，伊所持之偽造丙○○駕照，係伊將
    伊哥哥丙○○的駕照換貼伊相片使用等語（見偵查卷第12頁
    ），又於檢察官訊問時供稱：伊有為了逃避查緝而使用伊哥
    哥丙○○的駕照，而駕照是伊在一年多前，在三重市的家中
    自行換貼照片變造的，伊哥哥不知道有此事等語（見偵查卷
    第45頁），惟被告於本院審理中改以前揭情詞置辯，則見被
    告前後供詞反覆，尚非一致，已難謂無瑕疵可指，況系爭駕
    駛執照係被告於上揭時、地，冒用其兄「丙○○」之名義，
    向桃園監理站申請遺失補發，而非由被告以換貼照片之方式
    所變造，詳如前述，且證人范承祥亦於本院審理中結證稱：
    伊記得在查獲現場，就已知悉被告係通緝犯等語明確在卷（
    見本院96年6 月4 日審判筆錄），益徵被告上開自白無從逕
    認與事實相符。另扣案之系爭駕駛執照僅能據以認定被告有
    持有之事實，尚不得以之認定被告有於上揭時、地，向警員
    出示系爭駕駛執照，以為行使之行為，從而，當無法僅憑公
    訴意旨上開所據，即認被告涉犯有此部分行使使公務員登載
    不實文書犯行，應認公訴意旨所指該部分犯罪行為，尚屬不
    能證明。然因依公訴意旨認此部分與上揭已起訴並經論罪科
    刑之使公務員登載不實文書部分具有高度、低度行為之單純
    一罪關係，該不能證明犯罪部分，爰不另為無罪之諭知。
七、（一）公訴意旨雖略以：被告丁○○明知海洛因係毒品危害
    　　　防制條例所列之第一級毒品，不得非法運輸，竟於95
      　　年7 月11日下午4 時許，在台北市○○路「聯華飯店
        　」對面，受某真實姓名、年籍不詳，綽號「阿明」之
          成年男子委託，同意代為運輸第一級毒品海洛因前往
          台中，旋收受綽號「阿明」之人所交付上開海洛因1
          包（毛重37.9公克），駕駛車號3038－PK自用小客車
          搭載不知情之甲○○南下，嗣於同日晚間10時30分，
          行經桃園縣桃園市○○路與博愛路口時為警查獲，因
          認被告所為係犯毒品危害防制條例第4 條第1 項之運
          輸第一級毒品罪嫌云云。
    （二）按犯罪事實應依證據認定之，無證據不得認定其犯罪
          事實，又不能證明被告犯罪者，應諭知無罪之判決，
　　　　　刑事訴訟法第154 條第2 項、第301 條第1 項定有明
  　　　　文。刑事訴訟法上所謂認定犯罪事實之證據，係指足
    　　　以認定被告確有犯罪行為之積極證據而言，如未能發
      　　現相當證據或證據不足以證明，自不能以推測或擬制
        　之方法，以為裁判基礎，最高法院29年上字第3105號
          及40年臺上字第86號分別著有判例；又認定不利於被
          告之事實，須依積極證據，苟積極證據不足為不利被
          告之認定時，即應為有利於被告之認定，更不必有何
          有利之證據，最高法院30年上字第816 號判例參照。
          且刑事訴訟上證明之資料，無論其為直接或間接證據
          ，均須達於通常一般之人均不致有所懷疑，而得確信
          其為真實之程度，始得據為有罪之認定，若其關於被
          告是否犯罪之證明未能達此程度，而有合理懷疑之存
          在，致使無從形成有罪之確信，根據「罪證有疑，利
          於被告」之證據法則即不得遽為不利被告之認定，亦
          有最高法院76年度台上字第4986號判例可稽。
    （三）訊據被告固坦認於上揭時、地，其為警查獲持有上開
          第一級毒品海洛因1 包之事實，惟堅決否認有運輸第
          一級毒品犯行，辯稱：案發當時在伊身上查扣之第一
          級毒品海洛因1 包，係伊為供自己施用，而向「阿明
          」所購買之毒品，並非伊幫「阿明」運輸者，伊在警
          詢、偵查中所述並非事實，都是伊自己亂編的等語。
    （四）公訴意旨認被告涉有上揭運輸第一級毒品犯行，無非
          係以被告於警詢、偵查中之供述；證人甲○○於警詢
          及檢察事務官詢問中之證述，及上開扣案之第一級毒
          品海洛因1 包、法務部調查局鑑定通知書1 紙，為其
          論罪之依據。
    （五）惟查：
    （１）被告固前於警詢中供稱：上開扣案之第一級毒品海洛
          因1 包，係「阿明」所有，由「阿明」於95年7 月11
          日下午4 時許，在上開「聯華飯店」對面交給伊，交
          代在晚上送至台中，到台中時，再打電話給「阿明」
          ，「阿明」會聯絡取貨人跟伊聯絡，但「阿明」並沒
          有說代價，因伊把「阿明」所交付的盒子打開，發現
          是白色粉末疑似海洛因，就沒有送去台中，而在當日
          晚上7 點多，伊有與「阿明」聯絡，說要拿還給「阿
          明」，後來伊去桃園拿取別人欠伊的錢，要回去拿給
          「阿明」時，就被警察查到等語（見偵查卷第11頁）
          ，且於檢察官訊問時供稱：上開扣案之第一級毒品海
          洛因1 包是「阿明」叫伊順便帶去台中，因為「阿明
          」知道伊順道要去台南找伊太太，伊剛開始不知道是
          海洛因，直到桃園伊打開來看，才知道是海洛因，伊
          馬上開車要回台北把毒品還給「阿明」，‧‧伊是為
          了賺取修手錶的仲介費，才答應幫「阿明」帶東西等
          語（見偵查卷第44頁），惟究以被告前揭供述內容，
          ，足見被告雖供承其於上開時、地，接受「阿明」之
          委託，而同意幫忙帶扣案之第一級毒品海洛因1 包，
          前往台中之事實，然被告自始否認其知悉「阿明」所
          委託運輸者為第一級毒品海洛因，且就其發現受託運
          輸之物品為第一級毒品海洛因時，即向「阿明」表示
          要返還，不願意幫忙攜帶至台中一節陳明在卷，職是
          ，尚難謂被告於警詢、檢察官訊問時已自白上開運輸
          第一級毒品之犯行，更不能遽以被告於警詢、偵查中
          所為之供述，為認定被告有上開運輸第一級毒品犯行
          之證據。
    （２）被告上開所辯伊在警詢、偵查中所述，都是伊自己亂
          編的一節，縱難認全然無疑，惟按被告在判罪確定之
          前，應被推定為無罪，及被告並無自證無罪之義務，
          此乃刑事訴訟法之基本原則，又被告否認犯罪所持之
          見解，縱無可取，仍不得資以為反證其為有犯罪之論
          據（最高法院87年10月15日87年度臺上字第3471號判
          決可資參照），是縱認被告之供詞難認無瑕疵，惟揆
          諸上揭最高法院之判決，仍不得單憑此即反證被告涉
          有公訴人所指之運輸第一級毒品犯行。
    （３）再者，觀諸證人甲○○於警詢、檢察事務官詢問時所
          證述之情節，係關於案發當時伊如何與被告一同為警
          查獲，及警員於何處起出前揭包括上開第一級毒品海
          洛因1 包等扣案物之過程（見偵查卷第32、50頁），
          甚未證及案發當時伊知悉被告持有上開第一級毒品海
          洛因1 包一節，是無法以證人甲○○於警詢、檢察事
          務官詢問時所為之證詞，即為被告不利之認定甚明。
    （４）至上開扣案之第一級毒品海洛因1 包、法務部調查局
          鑑定通知書1 紙，亦僅證明被告為警查獲時持有上開
          第一級毒品海洛因1 包，及扣案白粉之成分，確為第
          一級毒品海洛因等情，均無從據以認定被告持有上開
          第一級毒品海洛因1 包係基於運輸第一級毒品之犯意
          。
    （六）據上所述，實無法僅憑上開公訴意旨論罪依據，即遽
          認被告有公訴人所指之運輸第一級毒品犯行，既不能
          證明被告犯罪，揆諸上揭刑事訴訟法之規定，依法本
          應就被告被訴涉有運輸第一級毒品部分行為，為無罪
          之諭知，惟公訴意旨認此部分犯行與前開持有第一級
          毒品部分具有高度、低度行為之單純一罪關係，爰不
          另為無罪之諭知，併此敘明。
據上論斷，應依刑事訴訟法第299 條第1 項前段，毒品危害防制
條例第11條第1 項、第4 項、第18條第1 項前段，修正後刑法第
2 條第1 項前段、第11條，行為時刑法第216 條、第210 條、第
214 條、第219 條，修正前刑法第55條、第38條第1 項第3 款、
第51條第5 款，刑法施行法第1 條之1 第1 項、第2 項前段，判
決如主文。
本案經檢察官鄭東峰到庭執行職務。
中　　華　　民　　國　　96　　年　　6 　　月　　22　　日
                    刑事第十二庭審判長法  官  游紅桃
                                      法  官  陳雪玉
                                      法  官  王美玲
以上正本證明與原本無異。
如不服本判決，應於判決送達後10日內向本院提出上訴狀 (應附
繕本)， 上訴於臺灣高等法院。
                                      書記官  吳玉蘭
中　　華　　民　　國　　96　　年　　6 　　月　　22　　日
附錄本判決論罪之法條：
刑法第216條：
行使第二百十條至第二百十五條之文書者，依偽造、變造文書或
登載不實事項或使登載不實事項之規定處斷。
刑法第210 條：
偽造、變造私文書，足以生損害於公眾或他人者，處五年以下有
期徒刑。
刑法第214 條：
明知為不實之事項，而使公務員登載於職務上所掌之公文書，足
以生損害於公眾或他人者，處三年以下有期徒刑、拘役或五百元
以下罰金。
毒品危害防制條例第11條：
持有第一級毒品者，處三年以下有期徒刑、拘役或新臺幣五萬元
以下罰金。
持有第二級毒品者，處二年以下有期徒刑、拘役或新臺幣三萬元
以下罰金。
持有專供製造或施用第一、二級毒品之器具者，處一年以下有期
徒刑、拘役或新臺幣一萬元以下罰金。
持有毒品達一定數量者，加重其刑至二分之一，其標準由行政院
定之。
